【裁判字號】    90,台非,405
【裁判日期】    901220
【裁判案由】    違反毒品危害防制條例
【裁判全文】
最高法院刑事判決                                  九十年度台非字第四○五號
    上訴人  最高法院檢察署檢察總長
    被  告  甲○○
右上訴人因被告違反毒品危害防制條例案件，對於台灣宜蘭地方法院中華民國九十年
三月二十七日第一審確定判決（九十年度訴字第一一號，起訴案號：台灣宜蘭地方法
院檢察署八十九年度毒偵字第一七六九號），認為部分違法，提起非常上訴，本院判
決如左：
    主  文
原判決關於諭知無罪違背法令之部分撤銷。
    理  由
非常上訴理由稱：「按判決適用法則不當者，為違背法令，刑事訴訟法第三百七十八
條定有明文。又持有第二級毒品者，處二年以下有期徒刑、拘役或新臺幣三萬元以下
罰金。毒品危害防制條例第十一條第二項定有明文。查本件被告於八十九年十一月九
日二十一時許之前四日某時間，在不詳處所持有第二級毒品ＭＤＭＡ兩顆為警查獲部
分，業經檢察官一併提起公訴在案，原判決既認定被告確有持有上開第二級毒品ＭＤ
ＭＡ兩顆之事實，即應依上開毒品危害防制條例第十一條第二項之規定論處，乃竟以
本件被告自白該毒品為服用之目的而持有，查無其他積極證據足以證明被告有單純持
有該第二級毒品ＭＤＭＡ之罪嫌而判決無罪，其適用法則顯有違誤。案經確定，爰依
刑事訴訟法第四百四十一條、第四百四十三條提起非常上訴，以資糾正。」等語。
本院按刑事訴訟法第三百七十八條規定：判決不適用法則或適用不當者，為違背法令
。本件檢察官起訴指稱被告甲○○持有第二級毒品ＭＤＭＡ（俗稱快樂丸）二顆，於
民國八十九年十一月九日二十一時許在宜蘭縣羅東鎮○○路一八八號四樓居處為警查
獲，並扣得該二顆藥丸等情。原確定判決論處被告連續施用第二級毒品罪刑，亦認定
被告持有上開第二級毒品ＭＤＭＡ二顆，且持有ＭＤＭＡ之低度行為為施用之高度行
為所吸收，不另論罪。易言之，原確定判決該有罪部分已就被告持有ＭＤＭＡ之犯行
加以審理，並因ＭＤＭＡ與安非他命均為毒品危害防制條例所列第二級毒品，被告二
者均有多次施用，一併論處被告連續施用第二級毒品罪刑。從而，該持有ＭＤＭＡ部
分，自無庸另為無罪之諭知。乃原確定判決又以被告自白該毒品為服用之目的而持有
，查無其他積極證據足以證明被告有單純持有該第二級毒品ＭＤＭＡ之罪嫌，於主文
內另諭知被告被訴持有第二級毒品ＭＤＭＡ部分無罪，自有違誤。案經確定，非常上
訴意旨執以指摘，洵有理由。惟因原判決此部分尚非不利於被告，應由本院僅將原判
決關於諭知無罪違背法令之部分撤銷，以資糾正。
據上論結，應依刑事訴訟法第四百四十七條第一項第一款前段，判決如主文。
中      華      民      國     九十     年     十二     月     二十     日
                              最高法院刑事第三庭
                                  審判長法官  陳  錫  奎
                                        法官  洪  清  江
                                        法官  李  伯  道
                                        法官  呂  丹  玉
                                        法官  吳  昆  仁
      右正本證明與原本無異
                                              書  記  官
中      華      民      國     九十     年     十二     月    二十五    日


司法院資訊處製作；財團法人民間司法改革基金會備份。
